【裁判字號】    89,交易,553
【裁判日期】    900525
【裁判案由】    過失致死
【裁判全文】
臺灣桃園地方法院刑事判決                        八十九年度交易字第五五三號
    公  訴  人  臺灣桃園地方法院檢察署檢察官
    被      告  甲○○
右列被告因過失致死案件，經檢察官提起公訴（八十九年度偵字第一七三七○號）本
院判決如左：
    主  文
甲○○因過失致人於死，處有期徒刑肆月，如易科罰金以佰元折算壹日。緩刑參年
。
    事  實
一、甲○○於民國八十九年九月二十五日凌晨三時許，駕駛車牌號碼Ｚ九—六八四五
    號自用小客車搭載顧哲偉，沿桃園縣八德市○○路，由八德市往中壢市方向行駛
    ，本應注意行駛市區道路，時速不得超過四十公里之規定，且應注意車前狀況，
    隨時採取必要之安全措施，於行經彎道時並應減速慢行作隨時停車之準備，而依
    當時天候晴、夜間有照明、路面鋪設柏油、乾燥、無缺陷、視距良好等情況，並
    無不能注意之情事，竟疏未注意車前狀況及遵守速限之規定，猶以時速六、七十
    公里之速度超速行駛，而於同日凌晨三時二十分許，行經八德市○○路三九七巷
    巷口前彎道時，復未減速慢行，以致因閃避一部自廣興路旁產業道路駛出之來車
    不及，失控撞及停放在路邊黃敏益所有之車牌號碼Ｑ五—一一五號自用大貨車，
    致顧哲偉因頭部外傷併顱內出血、腦挫傷等傷害，經送醫急救仍延至同年月二十
    六日十時二分不治死亡。甲○○於肇事後，在未被有偵查犯罪職權之機關或公務
    員發覺其為犯人前，即主動向桃園縣警察局八德分局八德派出所警員謝吉龍自首
    ，進而接受裁判。
二、案經桃園縣警察局八德分局報告檢察官相驗屍體後偵查起訴。
    理  由
一、右揭犯罪事實迭據被告甲○○迭於警、偵訊及本院審理時供承不諱，核與證人乙
    ○○、黃敏益證述情節相符，並有道路交通事故調查報告表一份及現場照片十九
    張附卷足憑。被害人顧哲偉係因本件交通事故引起頭部外傷併顱內出血、腦挫傷
    而不治死亡，亦經台灣桃園地方法院檢察署檢察官督同檢驗員相驗屬實，有勘驗
    筆錄、驗斷書及相驗屍體證明書各一份在卷可稽。按汽車行駛時，駕駛人應注意
    車前狀況，隨時採取必要之安全措施；行駛市區道路，時速不得超過四十公里；
    於行經彎道時應減速慢行，作隨時停車之準備，道路交通安全規則第九十四條第
    三項、第九十三條第一項第一款、第三款分別定有明文，被告駕駛汽車自應注意
    遵守上開規定，而參之當時天候晴、夜間有照明、路面鋪設柏油、乾燥、無缺陷
    、視距良好等情況，有道路交通事故調查報告表一份在卷足按，顯無不能注意之
    情事，被告行經前開道路，不僅疏未注意車前狀況亦未減速慢行，反而超速行駛
    ，以致閃避來車失當，被告確有過失甚明。另本件經送台灣省桃園縣區車輛行車
    事故鑑定委員會之鑑定結果，亦同此認定，有該委員會函及鑑定意見書各一份附
    卷可參。而被害人顧哲偉係因本件交通事故引起頭部外傷併顱內出血、腦挫傷致
    送醫仍不治死亡，是被告之過失行為與被害人死亡結果間確有因果關係，故本件
    事証明確，被告之過失致死犯行洵堪認定。
二、核被告所為係犯刑法第二百七十六條第一項之過失致死罪。按被告於肇事後，犯
    罪未被發覺前即向桃園縣警察局八德分局八德派出所警員謝吉龍自首而接受裁判
    ，已據證人謝吉龍到庭結證屬實（見本院九十年二月二十七日訊問筆錄），應依
    刑法第六十二條前段之規定減輕其刑。次按，被告行為後，刑法第四十一條業於
    九十年一月四日修正，同年月十日經總統公布，已於同年月十二日生效，修正後
    之刑法第四十一條第一項前段規定：「犯最重本刑為五年以下有期徒刑以下之罪
    ，而受六個月以下有期徒刑或拘役之宣告，因身體、教育、職業、家庭之關係或
    其他正當事由，執行顯有困難者，得以一元以上三元以下折算一日，易科罰金。
    」而比較新舊法規定之結果，以修正後規定有利於被告，自應依刑法第二條第一
    項前段之規定適用裁判時之刑法第四十一條第一項前段之規定。爰審酌被告過失
    程度、與被害人平日之關係、犯罪後即送被害人赴醫，並與被害人家屬成立和解
    ，賠償損害，有和解書一份附卷可憑，犯罪後態度尚稱良好等一切情狀，量處被
    告如主文所示之刑，並諭知易科罰金之折算標準，以示懲儆。末查被告前未曾受
    有期徒刑以上刑之宣告，此有台灣高等法院被告全國前案紀錄表與台灣桃園地方
    法院檢察署刑案資料查註紀錄表各一份附卷可按，其因一時疏忽，致人死亡，經
    此次刑之宣告，應知所惕勉而無再犯之虞，是本院認其所受宣告刑以暫不執行為
    適當，故併此宣告緩刑三年，以策自新。
據上論斷，應依刑事訴訟法第二百九十九條第一項前段，刑法第二條第一項前段、第
二百七十六條第一項、第六十二條前段、第七十四條第一款、第四十一條第一項前段
，罰金罰鍰提高標準條例第一條前段、第二條，判決如主文。
本案經檢察官吳廣莉到庭執行職務。
中      華      民      國    九十      年      五      月    二十五    日
                                   台灣桃園地方法院交通法庭
                                       審判長法  官  吳  爭  奇
                                             法  官  呂  仲  玉
                                             法  官  范  明  達
右正本證明與原本無異。
如不服本判決，應於判決送達後十日內向本院提出上訴狀( 應附繕本 )，上訴於
臺灣高等法院。
                                             書記官  楊  惠  如
中      華      民      國    九十       年       五     月    三十     日
附論罪科刑依據之法條：
刑法第二百七十六條第一項：
因過失致人於死者，處二年以下有期徒刑、拘役或二千元以下罰金。


司法院資訊處製作；財團法人民間司法改革基金會備份。
